臺灣高等法院高雄分院民事裁定
111年度重抗字第32號
抗  告  人  黃郭美香
相  對  人  日盛國際商業銀行股份有限公司

法定代理人  郭倍廷  
上列抗告人因與日盛國際商業銀行股份有限公司間債務人異議之
訴事件，對於中華民國111年7月27日臺灣橋頭地方法院111年度
重訴字第101號所為裁定提起抗告，本院裁定如下：
    主  文
抗告駁回。
抗告訴訟費用由抗告人負擔。
    理  由
一、按提起民事訴訟，應依民事訴訟法第3章第2節相關之規定繳
　　納裁判費，此為必須具備之程式。起訴不合程式者，法院應
    以裁定駁回之，民事訴訟法第249條第1項第6款定有明文。
    上訴人以相對人為被告，對之提起債務人異議之訴，請求撤
    銷原審法院111年度司執字第11199號之強制執行程序，因未
    據繳納裁判費90595元，經原審法院於民國111年4月18日裁
    定命其於收受送達後7日內補正，如逾期未繳即駁回其訴，
    該裁定於111年4月20日送達抗告人（原審補字卷65頁），抗
    告人對於原審核定訴訟標的價額部分，未於法定期間聲明不
    服，而於111年4月21日具狀表示無資力繳納90595元裁判費
    ，聲請訴訟救助（同上卷第67至69頁），原審法院於同年月
    26日裁定駁回其聲請，其抗告經本院於111年5月27日以111
    年度重抗字第19號裁定駁回其抗告並確定，因抗告人迄未補
    繳裁判費（原審重訴卷第81頁），原審遂於同年7月27日以
    抗告人起訴不合法為由，裁定駁回其訴，依首揭規定，並無
    違誤。
二、抗告意旨雖以：相對人對其聲請強制執行之111年度司執字
    第11199號執行事件乃係「本訴」，抗告人以請求權已消滅
    為由，依民法第125條規定，所提起之本件債務人異議之訴
    即屬「反訴」，二者之訴訟標的相同，依民事訴訟法第77條
    之15第1項規定本訴與反訴之訴訟標的相同者，反訴不另徵
    收裁定費，原審對其反訴核課命其繳納上該裁判費乃違背法
    令云云。惟查，相對人聲請強制執行，抗告人（債務人）以
    相對人聲請強制執行之請求權時效已消滅，主張有消滅、妨
    礙相對人（債權人）請求之事由發生，而向執行法院對相對
    人提起本件異議之訴，並非訴訟法上所指之反訴，抗告人誤
    解反訴及訴訟標的意義，據為抗告，非有理由，應駁回其抗
    告，爰裁定如主文。　
中　　華　　民　　國　　111 　年　　8 　　月　　26　　日
                            民事第二庭    
                                審判長法  官 許明進
                                      法  官 李怡諄
                                      法  官 何佩陵
以上正本證明與原本無異。
如不服本裁定應於送達後10日內向本院提出再抗告狀（須按他造
當事人之人數附繕本），並繳納再抗告費新臺幣1,000元。再為
抗告僅得以適用法規顯有錯誤為理由，並應委任律師為代理人。
如委任律師提起再抗告者，應一併繳納再抗告費。
中　　華　　民　　國　　111 　年　　8 　　月　　26　　日
　　　　　　　　　　　　　　　　書   記   官 戴志穎

附註：　　　　　　　　　　　　　　　　　　　　　　　　　
再抗告人之配偶、三親等內之血親、二親等內之姻親，或再抗告
人為法人、中央或地方機關時，其所屬專任人員具有律師資格並
經法院認適當者，亦得為第三審代理人。
再抗告人或其法定代理人具有律師資格者及前項情形，應於提起再抗告或委任時釋明之。